---
title: "Bistand til `r params$land`"
output: 
  word_document:
    reference_docx: template/landflak_template_logo.docx

params:
  land: "Afghanistan" 
---
<!-- Scriptet forutsetter at scriptet kjøres via scriptet app.r. Velg eval=TRUE i chunk dataimport for at scriptet skal fungere separat -->

<!-- Scriptet fungerer for alle land som mottok bistand siste år. -->

<!-- Prosentkolonne utelates fra tabeller om det er minst en negative prosentverdi. -->

<!-- Alle år inkluderes selv om det ikke er utbetalinger enkelte år -->

<!-- Totalfigur vs totaltabell er betinget av forholdet mellom største og minste totalbeløp -->

<!-- Kategorier med prosentverdi mindre enn 5 prosent slås sammen og erstattes med Annet-kategori. Gjelder i tema-tabell og partnertype-tabell. -->

<!-- Sjekk: Det er noe galt med kategorisammenslåingen på små mottakerland. Det skal være under 3 prosent, men det er noe rart. -->

<!-- Sjekk: Hviterussland. Omtalen av største partnere peker på to partnere, men det var tre (men kun 2 med over 0 utbetalinger med 1 digit...) -->

```{r setup, include=FALSE}
# Globale chunk options (gjelder alle chunks)
knitr::opts_chunk$set(echo = FALSE, message = FALSE, warning = FALSE)

# Laster inn pakker ----
library(stringr)
library(dplyr)
library(tidyr)
library(ggplot2)
library(tibble)
library(forcats)
library(readxl)
library(flextable)
library(officer)
library(janitor) 
library(grid)
library(gridExtra)
```

```{r dataimport, eval=FALSE}
# Velg eval=TRUE for å laste inn data ved å source scriptet import_data.R
# NÅ er eval=FALSE for data lasted istedet inn  i app.r
source("import_data.R")
```


```{r internasjonal-bistand}
# Internasjonal bistand fra DAC-land ----

# Datasett filtrert på land og valgte variabler
df_dac <- df_dac_raw |>
  filter(recipient_country_no_visual == params$land) |>
  filter(year == max(year)) |>
  select(oecd_donor_no, usd_mill, year) |>
  arrange(desc(usd_mill))

# Inkluderer tekstkolonne med rangering av giverland
df_dac <- df_dac |>
  # Kolonne med nummer-rangering
  mutate(number_rank = 1:nrow(df_dac)) |>
  
  # Kolonne med tekst-rangering: skriver ut tallord opp til tolv, resten tall.
  mutate(number_string = case_when(
    number_rank == 1 ~ "",
    number_rank == 2 ~ "andre",
    number_rank == 3 ~ "tredje",
    number_rank == 4 ~ "fjerde",
    number_rank == 5 ~ "femte",
    number_rank == 6 ~ "sjette",
    number_rank == 7 ~ "sjuende",
    number_rank == 8 ~ "åttende",
    number_rank == 9 ~ "niende",
    number_rank == 10 ~ "tiende",
    number_rank == 11 ~ "ellevte",
    number_rank == 12 ~ "tolvte",
    TRUE ~ paste0(number_rank, ".")))

# Norges rangering blant giverland
vec_dac_norway_rank <- df_dac |>
  filter(oecd_donor_no == "Norway") |>
  pull(number_string)

# Totalsum fra giverland til aktuelle mottakerland
vec_dac_totalsum <- df_dac |>
  summarise(usd_mrd = sum(usd_mill)) |>
  round(0) |>
  pull()
  
# Antall DAC-giverland til aktuelle mottakerland
vec_dac_donors_count <- length(unique(df_dac$oecd_donor_no))

# Årstall for data
vec_dac_maxyear <- max(df_dac_raw$year)

# Datasett med kun 10 største giverland
df_dac <- df_dac |>
  # Avgrenser datasett til ti største giverland
  top_n(10, usd_mill) |>
  
  # Endrer faktornivåer på donorland å sortere søyler fra størst til minst
  mutate(oecd_donor_no = forcats::fct_reorder(oecd_donor_no, usd_mill)) |>
  
  # Lager labels-kolonne til søylene
  mutate(barlabels = if_else(abs(usd_mill) < 3,
                             as.character(round(usd_mill, digits = 1)),
                             as.character(round(usd_mill, digits = 0))))

# Plot: internasjonal bistand ----
plot_dac <- ggplot(data = df_dac, aes(x = oecd_donor_no, y = usd_mill)) + 
  geom_col(width = 0.8, fill = alpha("#23716D", 0.55), colour = alpha("#23716D", 1), lwd = 0.6) +
  coord_flip(clip = "off") +
  geom_text(aes(label = paste0(" ", barlabels, " ")), 
            hjust = 'inward', size=3.3, family = "serif", colour = "#191919") +
  annotate("text", x = 1, y = df_dac$usd_mill[[1]], hjust = 1, family = "serif", vjust = 0.5, size = 3.5,
           label = paste0("Totalsum til landet fra DAC-giverland: ", vec_dac_totalsum, " mill. USD\n",
                          "Antall DAC-giverland til landet: ", vec_dac_donors_count)) +
  labs(title = paste0("Største giverland til ", params$land, " i ", vec_dac_maxyear, ". USD mill."),
       subtitle = "Øremerket ODA fra medlemsland i OECD DAC (netto utbetalinger)") +
  theme_minimal() +
  theme(plot.title.position = 'plot', # Tittelposisjon helt til venstre i plottet
        plot.title = element_text(size = 12, face = "italic"),
        plot.subtitle = element_text(size = 10, face = "italic"),
        plot.margin = margin(0,0,0,0, "cm"),
        text=element_text(family = "serif"),
        panel.grid.major = element_blank(), panel.grid.minor = element_blank(),
        axis.ticks.y = element_blank(),
        axis.text.y  = element_text(size = 11, colour = "#191919"),
        axis.ticks.x = element_blank(),
        axis.text.x  = element_blank(), 
        axis.title.x=element_blank(),
        axis.title.y=element_blank())

# Fjerner overflødige objekter
rm(df_dac)
rm(df_dac_raw)
```

# Internasjonal bistand til `r params$land`

I `r vec_dac_maxyear` var Norge det `r vec_dac_norway_rank` største giverlandet i OECDs utviklingskomite (DAC) av øremerket bistand til `r params$land`. `r vec_dac_maxyear` er den mest oppdaterte statistikken for landfordelt internasjonal bistand.

<!-- Printer plot -->

```{r print-plot-internasjonal, dpi=500, fig.width = 5, fig.height=3}
plot_dac
```

# Norsk bistand til `r params$land`

```{r total-bistand}
# Total norsk bistand ----

# Datasett på total øremerket bistand. Spesifiserer kolonne "Type bistand"
df_earmarked <- df_oda_ten |>
  filter(recipient_country_no_visual == params$land,
         type_of_flow == "ODA",
         year >= max(year)-9,
         type_of_agreement != "Rammeavtale") |>                 
  group_by(year) |>
  summarise(mill_nok = sum(disbursed_mill_nok)) |>
  add_column(type_bistand = "Øremerket bistand", .before = 1 ) |>
  ungroup()

# Passer på at år uten data i tiårsperioden også inkluderes
# For-loop: Legger til rad for hvert år uten bistand og sorterer etter år
vec_all_years <- min(unique(df_oda_ten$year)):max(unique(df_oda_ten$year))

for(i in seq_along(vec_all_years)) {
  if (!vec_all_years[i] %in% df_earmarked$year) {
    df_earmarked <- df_earmarked |>
      add_row(type_bistand = "Øremerket bistand",
              year = vec_all_years[i],
              mill_nok = 0) |>
      arrange(year)
  }
}

# Dataasett på total imputed multilateral. Spesifiserer kolonne "Type bistand"
df_imp <- df_imp_raw |>
  filter(recipient_country_no_visual == params$land,
         year %in% df_earmarked$year) |>
  rename(mill_nok = disbursed_mill_nok) |>
  select(year, mill_nok) |>
  mutate(year = as.numeric(year)) |>
  add_column(type_bistand = "Beregnet multilateral kjernestøtte", .before = 1)

# Datasett med øremerket og imputert kjernestøtte
df_total <- bind_rows(df_earmarked, df_imp) 

# Total øremerket bistand til landet
vec_earmarked_maxyear_sum <- df_earmarked |>
  filter(year == max(year)) |>
  mutate("mill_nok" = if_else(abs(mill_nok) < 3, as.character(round(mill_nok, digits = 1)), 
                             as.character(round(mill_nok, digits = 0)))) |>
  pull(mill_nok)

# Total beregnet multilateral kjernestøtte til landet
vec_imp_maxyear_sum <- df_imp |>
    filter(year == max(year)) |>
  mutate("mill_nok" = if_else(abs(mill_nok) < 3, as.character(round(mill_nok, digits = 1)), 
                             as.character(round(mill_nok, digits = 0)))) |>
  pull(mill_nok)

# Nyeste år for øremerket bistand
vec_earmarked_maxyear <- max(df_earmarked$year)

# Nyeste år for beregnet multilateral bistand
vec_imp_maxyear <- max(df_imp$year)
```

```{r total-bistand-plot}
# Datasett inkl kolonne med label-posisjon. Arrange/sort and compute cumulative summs: Halvparten av høyeden til kategoriene.
df_total_plot <- df_total |>
  group_by(year) |>
  arrange(year, desc(type_bistand)) |>
  mutate(lab_ypos = cumsum(mill_nok) - 0.5 * mill_nok)

# Total-label posisjon: Totalsum over hver søyle
df_total_plot_label <- df_total |>
  group_by(year) |>
  summarize(total = sum(mill_nok)) |>
  round()

# Plot: Stablet søylediagram med total-labels ----
plot_total <- ggplot(data = df_total_plot, aes(x = year, y = mill_nok)) +
  geom_col(aes(fill = type_bistand, colour = type_bistand), width = 0.7, lwd = 0.6) +
  ylim(c(0, max(df_total_plot_label$total / 100 * 110))) + # Reduserer høyden på søylene for å få plass til total-labels på toppen
  geom_text(aes(y = lab_ypos, label = round(mill_nok, digits = 0), group = type_bistand), color = "#191919", size = 3.2, family = "serif") +
  geom_text(aes(year, total, label = total, fill = NULL, vjust =-0.5), data = df_total_plot_label, size = 3.2, family = "serif") + # Totalbeløp over søylene
  scale_fill_manual(values = alpha(c("#C1872E", "#23716D"), 0.6)) +
  scale_colour_manual(values = alpha(c("#C1872E", "#23716D"), 1)) +
  theme_void() +
  theme(axis.text.x= element_text(size = 9, angle = 0, vjust = 1, family = "serif"), # Få med årstall på søyler
        text=element_text(family="serif"),
        legend.position="bottom",
        legend.title = element_blank(),
        legend.text=element_text(size=11),
        legend.key.size = unit(0.3, "cm"),
        plot.margin=unit(c(0.3, 0, 0.2, 0),"cm")) + # Legger til litt marg over og under plottet
  scale_x_continuous(breaks = vec_all_years[1]:vec_all_years[10]) + # Få med årstall på hver eneste søyle
  guides(fill = guide_legend(reverse=TRUE),
         colour = guide_legend(reverse=TRUE))

# Lager tittel som er justert helt til venstre i figuren. Lar seg ikke gjøre direkte i ggplot.
title.grob <- textGrob(
    label = paste0("Bistand til ", params$land, ", ", vec_all_years[1],"-", vec_all_years[10], ". NOK mill."),
    x = unit(0, "lines"), 
    y = unit(0, "lines"),
    hjust = 0, vjust = 0, # Venstrejusterer tittelen
    gp = gpar(fontsize = 12, fontface = "italic", fontfamily ="serif"))

plot_total <- arrangeGrob(plot_total, top = title.grob)
```

```{r total-bistand-table}
df_total_tbl <- df_total |>
  # Strekker ut datasett med år-kolonner
  arrange(year) |>
  pivot_wider(names_from = "year", values_from = "mill_nok") |>
  
  # Legger inn totalrad. Beholder NA-verdier.
  janitor::adorn_totals(where = "row", fill = "-", na.rm = FALSE) |>
  
  # Avrunder beløp. Lave verdier får desimaler. Character-vektor godtar ulike antall desimaler
  mutate(across(where(is.numeric), \(.) (if_else(abs(.) < 3, as.character(round(., digits = 1)), 
                                 as.character(round(., digits = 0)))))) |>
  
  # Erstatter punktum med komma i alle kolonner
  mutate(across(everything(), \(.) str_replace(.,"[.]",","))) |>
  
  # Spesifisererer NA-verdier
  mutate(across(everything(), \(.) replace_na(., "n.a."))) |>
  
  # Endrer variabelnavn
  rename("Type bistand" = type_bistand)

# Tabell total bistand ----
table_total <- df_total_tbl |>
  flextable() |>
  align(align = "left", j = colnames(df_total_tbl)[1], part = "all") |> # Venstrejusterer første kolonne
  align(align = "right", j = c(2:ncol(df_total_tbl)), part = "all") |> # Høyrejusterer resten av kolonnene
  border_remove() |>
  hline_bottom(border = officer::fp_border(color="black"), part = "header") |>
  hline(border = officer::fp_border(color="black"), part = "body", i = nrow(df_total_tbl)-1) |>
  fit_to_width(max_width = 8) |> # Spesifiserer maksimal bredde på tabell til 7.5 inch.
  width(width = 1.9, j = 1) |> # Justerer bredden på kolonne 1
  #set_caption(caption = paste0("Bistand til ", params$land, " ", vec_all_years[1],"-", vec_all_years[10], ", fordelt på type bistand. NOK mill.")) |>
  add_header_lines(paste0("Bistand til ", params$land, " ", vec_all_years[1],"-", vec_all_years[10], ", fordelt på type bistand. NOK mill.")) |>
  font(fontname = "Cambria", part = "all") |>
  fontsize(size = 11, part = "all") |>
  fontsize(size = 12, part = "header", i = 1) |>
  italic(part = "header", i = 1) |>
  bg(bg = c("#afcbca", "#EED8AC"), part = "body", i = c(1,2)) # Fargelegger rader

# Fjerner overflødige datasett
rm(df_total)
rm(df_imp)
rm(df_imp_raw)
rm(df_total_tbl)
rm(df_total_plot)
rm(title.grob)
```

```{r link-url-resultatportal}
# Link til landsiden i resultatportalen ----
# Landsiden i resultatportalen bruker visuelle land- og regionavn.

# url-landnavn
vec_url_land <- params$land |>
  str_to_lower() |>
  str_replace_all(" ", "-") |>
  str_replace_all("[.]", "") |>
  str_squish() |>
  str_replace_all("æ", "ae") |>
  str_replace_all("ø", "oe") |>
  str_replace_all("å", "aa")

# url-regionnavn
vec_url_region <- df_oda_ten |>
  filter(recipient_country_no_visual == params$land) |>
  select(main_region_no) |>
  unique() |>
  pull() |>
  str_to_lower() |>
  str_replace_all("æ", "ae") |>
  str_replace_all("ø", "oe") |>
  str_replace_all("å", "aa")

#url
vec_url <- paste0("https://resultater.norad.no/geografi/", vec_url_region, "/", vec_url_land)

#Fjerner overfødige objekter
rm(vec_url_land)
rm(vec_url_region)
```

I `r vec_earmarked_maxyear` utbetalte Norge `r vec_earmarked_maxyear_sum` millioner kroner øremerket bistand til `r params$land` gjennom bilaterale og multilaterale kanaler[^1]. I tillegg viser beregninger at landet har mottatt bistand fra norsk kjernestøtte til multilaterale organisasjoner[^2]. `r vec_earmarked_maxyear`-beregninger er ikke tilgjengelige per i dag.

[^1]: [Landsiden til `r params$land`](`r vec_url`) i portalen bistandsresultater.no gir detaljert oversikt over øremerket bistand til landet.

[^2]: Beregnet norsk multilateral kjernestøtte til `r params$land` er beregnet av OECDs utviklingsdirektorat (DCD), og er basert på de multilaterale organisasjonenes forbruk av kjernestøtte på mottakerland. Bistand til landet gjennom regionale og globale programmer og fond utover multilateral kjernestøtte er ikke inkludert i landflaket.

<!-- Printer totalplot/totaltabell -->

```{r total_bistand_print, fig.height = 2.1, fig.width = 5, dpi=500, ft.align = "left", ft.split = FALSE}
# Print enten figur eller tabell. Hvis det er stor forskjell mellom største beløp og og laveste beløp, så printes tabell.
if (min(head(df_total_plot_label$total, n = -1)) / max(head(df_total_plot_label$total, n = -1)) > 0.2) {
  grid.draw(plot_total) # Tegner grid.plot
} else {
  table_total # Tabell
}

#Fjerner overflødige objekter
rm(df_total_plot_label)
```

## Norsk øremerket bistand i `r vec_earmarked_maxyear`

```{r tema}
# Datasett på øremerket bistand fordelt på tema. Inkluderer prosentkolonne
df_tema <- df_oda_ten |>
  filter(recipient_country_no_visual == params$land,
         type_of_flow == "ODA",
         type_of_agreement != "Rammeavtale",
         year == max(year)) |>                 
  group_by(target_area_no) |>
  summarise(mill_nok = sum(disbursed_mill_nok)) |>
  mutate(prosent = mill_nok / sum(mill_nok)) |>
  arrange(desc(`mill_nok`)) |>
  ungroup()

# Hvis mer enn 1 kategorier har prosentverdi under en gitt terskel, så erstattes de med en "Andre"-kategori (som plasseres til sist)
# Lager en liste for å sortere temaene etter beløpsstørrelse (faktornivåer), hvor en eventuell "Andre"-kategori plasseres sist.
arrange_list <- fct_reorder(c(df_tema$target_area_no, "Andre"), c(df_tema$mill_nok, 0), .desc = TRUE)

df_tema <- df_tema |>
  mutate(target_area_no = if_else(
    nrow(filter(df_tema, abs(prosent) < 0.03)) > 1 & abs(df_tema$prosent) < 0.03, "Andre", df_tema$target_area_no)) |>
  group_by(target_area_no) |>
  summarise(mill_nok = sum(mill_nok),
            prosent = sum(prosent)) |>
  arrange(match(target_area_no, arrange_list))

#Velger antall desimaler, og lager terskel på under 3 million og 3 prosent.
#Bruker character på beløp for at ikke alle beløp får like mange desimal.
df_tema <- df_tema |>
  mutate(mill_nok_label = if_else(abs(mill_nok) < 3,
                            as.character(round(mill_nok, digits = 1)),
                            as.character(round(mill_nok, digits = 0))),
         prosent_label = if_else(abs(prosent * 100) < 3,
                           paste0(round(prosent * 100, digits = 1), " %"),
                           paste0(round(prosent * 100, digits = 0), " %")))

# Fjerner prosentkolonnen om den inneholder minst 1 negativ prosentverdi.
# Trinn 1: Lager prosent-datasett med kun prosentkolonnen, og fjerner den om den har negative verdier.
df_tema_p <- df_tema |> 
  select(prosent, prosent_label) |>
  select_if(\(.) !any(str_starts(., "-")))

# Kobler sammen prosent-datasett med df_tema.
df_tema <- df_tema |> 
  select(target_area_no, mill_nok, mill_nok_label)

df_tema <- bind_cols(df_tema, df_tema_p)

# Barlabels-kolonne med beløp og pronset. Hvis prosentene er utelatt i script over pga negative verdier utelates prosentverdiene fra label
df_tema <- df_tema |>
  mutate(barlabels = paste0("  ", df_tema$mill_nok_label, " mill (", df_tema$prosent_label, ")  ")) |>
  mutate(barlabels = if_else(str_detect(barlabels, "%", negate = TRUE), 
                     str_sub(barlabels, end=-5), 
                     barlabels)) |> # hvis det ikke er prosent-tegn, så fjernes prosentdelen av label
  mutate(barlabels = str_replace_all(barlabels,"[.]",","))

## Plot ----
plot_tema <- ggplot(df_tema, aes(x = reorder(target_area_no, mill_nok), y = mill_nok)) +
  geom_col(width = 0.8, fill = alpha("#23716D", 0.55), colour = alpha("#23716D", 1), lwd = 0.6) +
  coord_flip() +
  geom_text(aes(label = barlabels), hjust = 'inward', size=3.2, family = "serif", colour = "#191919") +
  theme_minimal() +
  theme(
    plot.title = element_text(hjust = 2, size = 5, face = 'italic', colour = "#191919"),
    text=element_text(family = "serif"),
    panel.grid.major = element_blank(), panel.grid.minor = element_blank(),
    axis.ticks.y = element_blank(),
    axis.text.y  = element_text(size = 11, colour = "#191919"),
    axis.ticks.x = element_blank(),
    axis.text.x  = element_blank(),
    axis.title.x=element_blank(),
    axis.title.y=element_blank())

# Lager tittel som er justert helt til venstre i figuren. Lar seg ikke gjøre direkte i ggplot.
title.grob <- textGrob(
    label = paste0("Tematisk fordeling, øremerket bistand til ", params$land, " i ", vec_earmarked_maxyear),
    x = unit(0, "lines"), 
    y = unit(0, "lines"),
    hjust = 0, vjust = 0, # Venstrejusterer tittelen
    gp = gpar(fontsize = 12, fontface = "italic", fontfamily ="serif"))

plot_tema <- arrangeGrob(plot_tema, top = title.grob)

# Til tekst: største tema
vec_tema_top <- case_when(
  length(unique(df_tema$target_area_no)) > 2 ~ paste0(
    df_tema$target_area_no[1], " (",df_tema$mill_nok_label[1]," mill), ",
    df_tema$target_area_no[2], " (",df_tema$mill_nok_label[2]," mill) og ",
    df_tema$target_area_no[3], " (",df_tema$mill_nok_label[3]," mill)"
    ),
  length(unique(df_tema$target_area_no)) == 2 ~ paste0(
    df_tema$target_area_no[1], " (",df_tema$mill_nok_label[1]," mill) og ",
    df_tema$target_area_no[2], " (",df_tema$mill_nok_label[2]," mill)"
    ),
  length(unique(df_tema$target_area_no)) == 1 ~ paste0(
    df_tema$target_area_no[1], " (",df_tema$mill_nok_label[1]," mill)"
    )
  )

# Til tekst: temaomtale
vec_tema_omtale <- if_else(length(levels(as.factor(df_tema$target_area_no))) < 4, "", "mest av")

# Fjerner overflødige objekter
rm(df_tema_p)
```

I `r vec_earmarked_maxyear` var `r vec_tema_omtale` den øremerkede bistanden til `r params$land` rettet mot `r vec_tema_top`.

<!-- Printer temaplot -->

```{r tema_plot_print, fig.height = (nrow(df_tema) / 3.1) + 0.7 / nrow(df_tema), dpi = 500}
grid.draw(plot_tema) # Dette er måten å tegne grid.plot
```

```{r partnertype}
# Datasett på øremerket bistand fordelt på partnertype. Inkluderer prosentkolonne
df_partnertype <- df_oda_ten |>
  filter(recipient_country_no_visual == params$land,
         type_of_flow == "ODA",
         type_of_agreement != "Rammeavtale",
         year == max(year)) |>
  group_by(partner_group_visual_no) |>
  summarise(mill_nok = sum(disbursed_mill_nok)) |> 
  mutate(prosent = mill_nok / sum(mill_nok)) |>
  arrange(desc(`mill_nok`)) |>
  ungroup()

# Lager en restkategori "Andre" hvis mer enn 1 kategori har prosentverdi under terskel.
# Lager en liste med faktorrekkevølge etter beløpsstørrelse, men med Andre-kateogien sist.
arrange_list <- fct_reorder(c(df_partnertype$partner_group_visual_no, "Andre"), c(df_partnertype$mill_nok, 0), .desc = TRUE)

#Lager restkategorien "Andre" og sorterer etter arrange_list
df_partnertype <- df_partnertype |>
  mutate(partner_group_visual_no = if_else(
    nrow(filter(df_partnertype, abs(prosent) < 0.03)) > 1 & abs(df_partnertype$prosent) < 0.03,
    "Andre", df_partnertype$partner_group_visual_no)) |>
  group_by(partner_group_visual_no) |>
  summarise(mill_nok = sum(mill_nok),
            prosent = sum(prosent)) |>
  arrange(match(partner_group_visual_no, arrange_list))

#Velger antall desimaler, og lager terskel på under 3 million og 3 prosent.
#Bruker character på beløp for at ikke alle beløp får like mange desimal.
df_partnertype <- df_partnertype |>
  mutate(mill_nok_label = if_else(abs(mill_nok) < 3,
                                  as.character(round(mill_nok, digits = 1)),
                                  as.character(round(mill_nok, digits = 0))),
         prosent_label = if_else(abs(prosent * 100) < 3,
                                 paste0(round(prosent * 100, digits = 1), " %"),
                                 paste0(round(prosent * 100, digits = 0), " %")))

# Fjerner prosentkolonnen om den inneholder minst 1 negativ prosentverdi.
# Trinn 1: Lager prosent-datasett med kun prosentkolonnen, og fjerner den om den har negative verdier.
df_partnertype_p <- df_partnertype |> 
  select(prosent, prosent_label) |>
  select_if(\(.) !any(str_starts(., "-")))

# Trinn 2: Kobler sammen prosent-datasett med df_tema.
df_partnertype <- df_partnertype |>
  select(partner_group_visual_no, mill_nok, mill_nok_label)

df_partnertype <- bind_cols(df_partnertype, df_partnertype_p)

# Barlabels-kolonne med beløp og prosent.
# Hvis det ikke er prosent (betingelse over) så utelates prosenten
df_partnertype <- df_partnertype |>
  mutate(barlabels = paste0("  ", df_partnertype$mill_nok_label, " mill (", df_partnertype$prosent_label, ")  ")) |> 
  mutate(barlabels = if_else(str_detect(barlabels, "%", negate = TRUE), 
                           str_sub(barlabels, end=-5),
                           barlabels)) |> 
  mutate(barlabels = str_replace_all(barlabels,"[.]",","))

## Plot ----
plot_partnertype <- ggplot(data = df_partnertype, aes(x = reorder(partner_group_visual_no, mill_nok), y = mill_nok)) +
  geom_col(width = 0.8, fill = alpha("#23716D", 0.55), colour = alpha("#23716D", 1), lwd = 0.6) +
  coord_flip() +
  geom_text(aes(label = barlabels), hjust = 'inward', size=3.2, family = "serif", colour = "#191919") +
  theme_minimal() +
  theme(
    plot.title = element_text(hjust = 2, size = 5, face = 'italic', colour = "#191919"),
    text=element_text(family = "serif"),
        panel.grid.major = element_blank(), panel.grid.minor = element_blank(),
        axis.ticks.y = element_blank(),
        axis.text.y  = element_text(size = 11, colour = "#191919"),
        axis.ticks.x = element_blank(),
        axis.text.x  = element_blank(),
        axis.title.x=element_blank(),
        axis.title.y=element_blank())

# Lager tittel som er justert helt til venstre i figuren. Lar seg ikke gjøre direkte i ggplot.
title.grob <- textGrob(
    label = paste0("Type partner, øremerket bistand til ", params$land, " i ", vec_earmarked_maxyear),
    x = unit(0, "lines"), 
    y = unit(0, "lines"),
    hjust = 0, vjust = 0, # Venstrejusterer tittelen
    gp = gpar(fontsize = 12, fontface = "italic", fontfamily ="serif"))

plot_partnertype <- arrangeGrob(plot_partnertype, top = title.grob)

# Til tekst: Største partnertyper: Betinget på antall kategorier (mer enn 2, 2 eller 1)
vec_partnertype_top <- case_when(
  length(unique(df_partnertype$partner_group_visual_no)) > 2 ~ paste0(
    df_partnertype$partner_group_visual_no[1], " (", df_partnertype$mill_nok_label[1], " mill), ",
    df_partnertype$partner_group_visual_no[2], " (", df_partnertype$mill_nok_label[2], " mill) og ",
    df_partnertype$partner_group_visual_no[3], " (", df_partnertype$mill_nok_label[3], " mill)"
    ),
  length(unique(df_partnertype$partner_group_visual_no)) == 2 ~ paste0(
    df_partnertype$partner_group_visual_no[1], " (", df_partnertype$mill_nok_label[1], " mill) og ",
    df_partnertype$partner_group_visual_no[2], " (",
    df_partnertype$mill_nok_label[2], " mill)"
  ),
  length(unique(df_partnertype$partner_group_visual_no)) == 1 ~ paste0(
    df_partnertype$partner_group_visual_no[1], " (",
    df_partnertype$mill_nok_label[1], " mill)"
  )
)

# Til tekst: partnergruppeomtale
vec_partnergruppe_omtale <- if_else(length(unique(df_partnertype$partner_group_visual_no)) < 4, "", "mest av")
```

I `r vec_earmarked_maxyear` ble `r vec_partnergruppe_omtale` den øremerkede bistanden til `r params$land` gitt gjennom `r vec_partnertype_top`.

<!-- Printer partnertype plot -->

```{r partnertype_plot_print, fig.height = (nrow(df_partnertype) / 3) + 0.8 / nrow(df_partnertype), dpi = 500}
grid.draw(plot_partnertype) # Dette er måten å tegne grid.plot
```

```{r partnerdata}
# Datasett på øremerket bistand fordelt på enkeltpartner
df_partner <- df_oda_ten|>
  filter(recipient_country_no_visual == params$land, # Definerer land med parameter
         type_of_flow == "ODA",
         type_of_agreement != "Rammeavtale",
         year == max(year)) |> 
  group_by(agreement_partner) |>
  summarise(mill_nok = sum(disbursed_mill_nok)) |>
  arrange(desc(`mill_nok`)) |>
  ungroup()

# Topp 10 partnere
df_partner_top <- df_partner |> top_n(10, mill_nok) 

# Resterende partnere
df_partner_rest <- df_partner |>
  filter(!agreement_partner %in% df_partner_top$agreement_partner) |>
  summarise(mill_nok = sum(mill_nok)) |>
  add_column(agreement_partner = "Andre partnere") |>
  select(agreement_partner, mill_nok)

# Slår sammen topp 10 og andre partnere.
df_partner <- bind_rows(df_partner_top, df_partner_rest)

# Fjerner "Andre partnere"-kategorien hvis det ikke er utbetalt noe.
df_partner <- df_partner |>
  filter(mill_nok != 0)

# Legger til totalrad
df_partner <- df_partner |>
  add_row(agreement_partner="Total", mill_nok = sum(df_partner$mill_nok))

# Velger at lave beløp får desimaler. Bruker character for å tillate ulikt antall desimaler
df_partner <- df_partner |> 
  mutate(mill_nok = if_else(abs(mill_nok) < 3,
                            as.character(round(mill_nok, digits = 1)),
                            as.character(round(mill_nok, digits = 0))))

# Erstatter punktum med komma på beløp.
df_partner <- df_partner |> 
  mutate(mill_nok = str_replace(df_partner$mill_nok,"[.]",","))

# Nye kolonnenavn
df_partner <- df_partner |>
  rename("Avtalepartner" = agreement_partner,
         "NOK mill" = mill_nok)

# Tabell ----
table_df_partner <- df_partner |>
  flextable() |>
  align(align = "left", j = colnames(df_partner)[1], part = "all") |> # Venstrejusterer første kolonne
  align(align = "right", j = c(2:ncol(df_partner)), part = "all") |> # Høyrejusterer resten av kolonnene
  border_remove() |>
  hline_bottom(border = officer::fp_border(color="black"), part = "header") |>
  hline(border = officer::fp_border(color="black"), part = "body", i = nrow(df_partner)-1) |>
  autofit(add_w = 0, add_h = 0) |> # Bruker autofit på høyde og bredde
  height_all(0.25, part = "all") |> # Justerer radhøyde
  hrule(rule = "exact", part = "all") |> #Justerer radhøyde
  add_header_lines(paste0("Avtalepartnere, øremerket bistand til ", params$land, " i ", max(df_oda_ten$year))) |>
  font(fontname = "Cambria", part = "all") |>
  fontsize(size = 11, part = "all") |>
  fontsize(size = 12, part = "header", i = 1) |>
  italic(part = "header", i = 1) |>
  bg(bg = "#eff4f4", part = "body", i = seq(1, nrow(df_partner)-1)) |>
  bg(bg = "#afcbca", part = "body", i = seq(1, nrow(df_partner)-1, 2)) # Fargelegger annenhver rad minus totalraden

# Til tekst: Største partnere ----
df_partner_tekst <- df_partner |>
  filter(Avtalepartner != "Total")

vec_partner_top <- case_when(
  length(unique(df_partner_tekst$Avtalepartner)) > 2 ~ paste0(
    df_partner_tekst$Avtalepartner[1], " (",df_partner_tekst$`NOK mill`[1]," mill), ",
    df_partner_tekst$Avtalepartner[2], " (",df_partner_tekst$`NOK mill`[2]," mill) og ",
    df_partner_tekst$Avtalepartner[3], " (",df_partner_tekst$`NOK mill`[3]," mill)"),
  length(unique(df_partner_tekst$Avtalepartner)) == 2 ~ paste0(
    df_partner_tekst$Avtalepartner[1], " (",df_partner_tekst$`NOK mill`[1]," mill) og ",
    df_partner_tekst$Avtalepartner[2], " (",df_partner_tekst$`NOK mill`[2]," mill)"),
  length(unique(df_partner_tekst$Avtalepartner)) == 1 ~ paste0(
    df_partner_tekst$Avtalepartner[1], " (",df_partner_tekst$`NOK mill`[1]," mill)"))

# Til tekst: partneromtale
vec_partneromtale <- case_when(
  length(unique(df_partner_tekst$Avtalepartner)) > 3 ~ "De tre største partnerne",
  length(unique(df_partner_tekst$Avtalepartner)) == 3 ~ "Partnerne",
  length(unique(df_partner_tekst$Avtalepartner)) == 2 ~ "Partnerne",
  length(unique(df_partner_tekst$Avtalepartner)) == 1 ~ "Partneren")
```

`r vec_partneromtale` for den øremerkede bistanden til `r params$land` i `r vec_earmarked_maxyear` var `r vec_partner_top`.

<!-- Printer partnertabell -->

```{r partner_table_print, ft.align = "left"}
table_df_partner
```

## Beregnet norsk multilateral kjernestøtte til `r params$land`

```{r imputed_org}
# Årstall på data
vec_imp_org_maxyear <- max(df_imp_org_raw$year)

# Datasett på beregnet multilateral bistand per organisasjon
df_imp_org <- df_imp_org_raw |>
  filter(recipient_country_no_visual == params$land) |>
  select(multilateral_organisasjon, disbursed_mill_nok) |>
  rename("Avtalepartner" = multilateral_organisasjon,
         "mill_nok" = disbursed_mill_nok) |>
  arrange(desc(`mill_nok`))

# Topp 10 partnere
df_imp_org_top <- df_imp_org |> top_n(10, mill_nok) 

# Omplasserer kategorien "Andre FN-organisasjoner" nederst. Dette gjøres gjennom å sortere tabellen etter å matche en listesortering.
# Lager da først en liste med riktig faktorsortering: sortert etter beløp og Andre FN-organisasjoner nederst.

arrange_list_imputed <- df_imp_org_top |>       
  filter(Avtalepartner != "Andre FN-organisasjoner")

arrange_list_imputed <- fct_reorder(c(arrange_list_imputed$Avtalepartner, "Andre FN-organisasjoner"), 
                                    c(arrange_list_imputed$mill_nok, 0), .desc = TRUE)

df_imp_org_top <- df_imp_org_top |> # Sorterer tabellen etter lista over gjennom match-funksjonen.
  arrange(match(Avtalepartner, arrange_list_imputed))

# Lager en "Andre"-kategori som oppsummerer resten.
df_imp_org_rest <- df_imp_org |>
  filter(!Avtalepartner %in% df_imp_org_top$Avtalepartner) |>
  summarise(mill_nok = sum(mill_nok)) |>
  add_column("Avtalepartner" = "Andre partnere") |>
  select(Avtalepartner, mill_nok) # Omsorterer kolonnene

# Slår sammen topp til og andre partnere.
df_imp_org <- bind_rows(df_imp_org_top, df_imp_org_rest) 

df_imp_org <- df_imp_org |>
  # Fjerner "Andre partnere"-kategorien hvis det ikke er utbetalt noe til denne kategorien.
  filter(mill_nok != 0) |>
  
  # Legger til Totalrad
  add_row("Avtalepartner"="Total", mill_nok = sum(df_imp_org$mill_nok)) |>
  
  # Velger antall desimaler, og lager terskel på under 1 million. Bruker character på beløp.
  mutate(mill_nok = if_else(abs(mill_nok) < 3, as.character(round(mill_nok, digits = 1)), as.character(round(mill_nok, digits = 0)))) |>
  
  # Erstatter punktum med komma på beløp.
  mutate(mill_nok = str_replace(mill_nok,"[.]",",")) |>
  
  # Nytt navn til mill_nok
  rename("NOK mill" = mill_nok)

# Tabell----
table_imp_org <- df_imp_org |>
  flextable() |>
  align(align = "left", j = colnames(df_imp_org)[1], part = "all") |> # Venstrejusterer første kolonne
  align(align = "right", j = c(2:ncol(df_imp_org)), part = "all") |> # Høyrejusterer resten av kolonnene
  border_remove() |>
  hline_bottom(border = officer::fp_border(color="black"), part = "header") |>
  hline(border = officer::fp_border(color="black"), part = "body", i = nrow(df_imp_org)-1) |>
  autofit(add_w = 0, add_h = 0) |> # Bruker autofit på høyde og bredde
  height_all(0.25, part = "all") |> # Justerer radhøyde
  hrule(rule = "exact", part = "all") |> #Justerer radhøyde
  add_header_lines(paste0("Avtalepartnere, beregnet multilateral kjernestøtte til ", params$land, " i ", vec_imp_org_maxyear)) |>
  font(fontname = "Cambria", part = "all") |>
  fontsize(size = 11, part = "all") |>
  fontsize(size = 12, part = "header", i = 1) |>
  italic(part = "header", i = 1) |>
  bg(bg = "#FBF7EE", part = "body", i = seq(1, nrow(df_imp_org)-1)) |>
  bg(bg = "#EED8AC", part = "body", i = seq(1, nrow(df_imp_org)-1, 2)) # Fargelegger annenhver rad minus totalraden

# Til tekst: største partnere ----
# Datasett som utelater total-raden
df_imp_org_text <- df_imp_org |>
  filter(Avtalepartner != "Total")

# Største partnere
vec_imp_org_top <- case_when(
  length(unique(df_imp_org_text$Avtalepartner)) > 2 ~ paste0(
    df_imp_org_text$Avtalepartner[1], " (",df_imp_org_text$`NOK mill`[1]," mill), ",
    df_imp_org_text$Avtalepartner[2], " (",df_imp_org_text$`NOK mill`[2]," mill) og ",
    df_imp_org_text$Avtalepartner[3], " (",df_imp_org_text$`NOK mill`[3]," mill)"),
  
  length(unique(df_imp_org_text$Avtalepartner)) == 2 ~ paste0(
    df_imp_org_text$Avtalepartner[1], " (",df_imp_org_text$`NOK mill`[1]," mill) og ",
    df_imp_org_text$Avtalepartner[2], " (",df_imp_org_text$`NOK mill`[2]," mill)"),
  
  length(unique(df_imp_org_text$Avtalepartner)) == 1 ~ paste0(
    df_imp_org_text$Avtalepartner[1], " (",df_imp_org_text$`NOK mill`[1]," mill)"))

# Utrykk i tekst
vec_imp_org_omtale <- case_when(
  length(unique(df_imp_org_text$Avtalepartner)) > 3 ~ "De tre største partnerne",
  length(unique(df_imp_org_text$Avtalepartner)) == 3 ~ "Partnerne",
  length(unique(df_imp_org_text$Avtalepartner)) == 2 ~ "Partnerne",
  length(unique(df_imp_org_text$Avtalepartner)) == 1 ~ "Partneren")
```

OECDs beregninger tilsier at `r params$land` mottok `r vec_imp_maxyear_sum` millioner kroner av Norges kjernestøtte til multilaterale organisasjoner i `r vec_imp_maxyear`[^3]. `r vec_earmarked_maxyear`-beregninger er ikke tilgjengelige per i dag.

[^3]: På grunn av avrundinger i OECDs beregninger kan være noe avvik mellom totalbeløpet på multilateral kjernestøtte til landet i `r vec_imp_maxyear` i denne tabellen og på forsiden.

Tabellen under viser organisasjonsfordelingen av beregnet norsk multilateral kjernestøtte til `r params$land` i `r vec_imp_org_maxyear`[^4]. Nyere beregninger fordelt på organisasjon er ikke tilgjengelig per i dag.

[^4]: OECDs landfordelte beregninger omfatter kjernestøtte til de største, men ikke alle multilaterale organisasjoner. Om lag 90 prosent av multilateral kjernestøtte fra DAC-land inngår i OECDs landfordelte beregninger. Tabellen gir dermed ikke en fullstendig oversikt over beregnet kjernestøtte til mottakerlandet for alle multilaterale organisasjoner Norge støtter.

`r vec_imp_org_omtale` for den beregnede multilaterale kjernestøtten til `r params$land` i `r vec_imp_org_maxyear` var `r vec_imp_org_top`.

<!-- Printer partnertabell -->

```{r imputed_org_table_print, ft.align = "left"}
table_imp_org
```

```{r timestamp}
vec_today <- format(Sys.Date(), format="%d. %m. %Y")
```

<!-- Hopper over noen linjer -->
<br>
<br>
<br>

Landflaket ble lastet ned den `r vec_today` fra [Landflakportalen](https://noradstats.shinyapps.io/landflak/), produsert av Norads [Seksjon for Statistikk og analyse](mailto:statistikk@norad.no).